臺灣嘉義地方法院刑事判決　　　　　　　 95年度易字第350號
公　訴　人　臺灣嘉義地方法院檢察署檢察官
被　　　告　乙○○
　　　　　　丙○○
　　　　　　　　　　（另案在臺灣雲林第二監獄執行）
上列被告因妨害自由案件，經檢察官提起公訴（95年度偵字第48
18號），本院判決如下：
    主  文
乙○○、丙○○共同犯恐嚇危害安全罪，均累犯，乙○○處拘役
伍拾玖日；丙○○處拘役伍拾日，如易科罰金，均以銀元參佰元
即新臺幣玖佰元折算壹日。
    事  實
一、乙○○前於民國92年間因傷害案件，經本院以91年度易字第
    612號刑事判決判處有期徒刑4月，如易科罰金，以銀元300
    元折算1日確定，甫於92年10月2日易科罰金執行完畢。丙○○前於93年間因偽造文書案件，經臺灣板橋地方法院以92年
    度簡字第3534號刑事判決判處有期徒刑4月，如易科罰金，
    以銀元300元折算1日確定，於93年5月12日易科罰金執行完
    畢。渠等均不知警惕，乙○○因甲○○反對其女丁○○與之
    交往，基於恐嚇危害安全之犯意，於95年3月19日凌晨3時10
    分許，夥同具犯意聯絡之丙○○及數名姓名年籍不詳年20餘
    歲之男子分持刀械及棍棒，前往甲○○位在嘉義縣竹崎鄉龍
    山村頂枋仔林14之7號之住處前，對甲○○恐嚇稱：要讓你
    死等語，使甲○○心生畏懼，致生危害於生命之安全。
二、案經嘉義縣警察局竹崎分局報告臺灣嘉義地方法院檢察署檢
    察官偵查起訴。
    理  由
一、訊據被告乙○○、丙○○矢口否認上揭犯行，均辯稱：當時
    僅是乙○○欲送其女友丁○○返回住處，而找友人一同前往
    ，並未攜帶刀械棍棒，亦未出言恐嚇云云。惟查：
 (一) 上揭事實除據告訴人甲○○於偵查中指證明確外，並核與在
    場證人張益銓於偵查中、丁○○於本院審理時結證情節相符
    。質諸被告2人對於上揭時地夥同數名成年男子至現場等情
    ，均予坦承，則衡情，被告乙○○欲送女友返家，何需大批
    朋友陪同？就此疑點，被告2人無法為合理之說明，已見情
    虛。
 (二) 訊據被告乙○○陳稱：證人丁○○之姐於案發稍早之電話聯
    繫中口氣不佳，且說欲報警抓伊等語（見審卷第59頁、第17
    3頁），核與被告丙○○供稱：乙○○送丁○○回去前，丁○○家人有打電話恐嚇乙○○之情若合符節（見審卷第89頁
    ），足見被告乙○○案發稍早，因與丁○○家人言語不快，
    乃糾同被告丙○○及數名姓名年籍不詳年20餘歲之男子同往
    告訴人住處尋釁無誤，此觀被告乙○○初於警詢時坦言隨同
    前至告訴人住處者，有數位友人手持棍棒乙節不諱（見警卷
    第2頁），益徵其情，雖被告乙○○事後翻異前詞，空言改
    稱未有攜帶棍棒者云云，要屬諉罪之詞，無可採信。
 (三) 按刑法恐嚇危害安全罪，僅以受惡害之通知者心生畏懼而有
    不安全之感覺為已足，不以發生客觀上之危害為要件（最高
    法院27年4月17日27年度決議﹙一﹚參照）。茲被告乙○○
    因不滿丁○○家人語氣不善，乃糾眾攜持棍棒以壯聲勢，並
    恫嚇告訴人稱：要讓你死等語，主觀上顯係以生命為詞，恫
    稱欲加害之意，並通知於告訴人。再者，被告乙○○夥同被
    告丙○○在內等數名年20餘歲之男子，主動於夜深人靜之際
    登門尋釁，惡行惡狀，復有攜持棍棒在手者，相較之下，告
    訴人及其家人之人少力弱，實乃屈居劣勢，值此情境，告訴
    人復聞上開恫嚇言詞，客觀上顯足令其心生畏怖，此觀告訴
    人隨即有報警之舉，惶懼之心理，亦可窺其一、二。綜上論
    述，被告乙○○、丙○○推卸之辯詞，顯無足採信，本件事
    證明確，其等犯行均洵堪認定，應予依法論科。
二、核被告乙○○、丙○○所為，均係犯刑法第305條之恐嚇危
    害安全罪。(一)被告2人與其餘數名姓名年籍不詳年20餘歲之
    男子間，就上揭犯行，有犯意之聯絡及行為之分擔，為共同
    正犯。其等行為後，刑法業經修正，並自95年7月1日施行，
    第28條共同正犯之規定，由「2人以上共同實施犯罪之行為
    者，皆為正犯」修正為「2人以上共同實行犯罪之行為者，
    皆為正犯」，惟不論依修正前、後之規定，被告2人均為共
    同正犯，無新舊法比較之問題，應適用現行刑法第28條規定
    ，論以共同正犯。(二)前述刑法修正後，關於累犯之定義，由
    修正前刑法第47條「受徒刑之執行完畢後，5年以內再犯有
    期徒刑以上之罪者，為累犯」修正為第47條第1項「受徒刑
    之執行完畢後，5年以內【故意】再犯有期徒刑以上之罪者
    ，為累犯」。查被告2人前有事實欄所載犯罪科刑之執行情
    形，有臺灣高等法院被告前案紀錄表1份在卷可稽，其等於
    有期徒刑執行完畢後，5年內【故意】再犯本案有期徒刑以
    上之罪，不論依修正前後之規定，均構成累犯，對被告2人
    而言並無有利或不利之情形，而不生新舊法比較之問題，應
    依現行刑法第47條第1項規定，論以累犯並加重其刑。(三)前
    述刑法修正後，第33條第5款關於罰金之定義，由「銀元1元
    以上」，提高為「新臺幣1,000元以上，以百元計算之」，
    經比較新舊法結果，以舊法有利於被告2人，應適用修正前
    之規定。
三、爰審酌被告乙○○、丙○○分別係國中畢業、高職畢業之智
    識程度，且有事實欄所載犯罪前科，素行非佳；兼衡其等施
    恐嚇之動機、手段，及對告訴人所生心理危害，及被告乙○○邀同其他人參與犯行，惡性較其他人為重；暨被告2人犯
    後否認犯行，態度非佳等一切情狀，分別量處如主文所示之
    刑。前述刑法修正施行後，關於易科罰金折算標準之規定，
    由修正前第41條第1項前段之【以銀元1元以上3元以下折算1
    日】（依罰金罰鍰提高標準條例廢止前第2條規定，就其原
    定數額提高為100倍折算1日，即銀元100元、200元、300元
    折算1日，換算成新臺幣即300元、600元、900元折算1日）
    ，修正為第41條第1項前段之【以新臺幣1,000元、2,000元
    、3,0 00元折算1日】，經比較新舊法之結果，以修正前之
    規定較有利於被告2人，爰依修正前刑法第41條第1項前段規
    定，諭知易科罰金之折算標準。
據上論結，應依刑事訴訟法第299條第1項前段，刑法第2條第1項
前段、第305條、第28條、第41條第1項前段（修正前）、第47條
第1項，刑法施行法第1條之1第1項、第2項前段，罰金罰鍰提高
標準條例第2條（修正前），現行法規所定貨幣單位折算新臺幣
條例第2條，判決如主文。
本案經檢察官邱美英到庭執行職務
中　　華　　民　　國　　96　　年　　1 　　月　　26　　日
                  刑事第四庭審判長法　官  蔡憲德
                                  法  官  吳育霖
                                  法  官  鄧晴馨
上列正本證明與原本無異。
如不服本判決，應於判決送達後10日內向本院提出上訴狀（應附
繕本）。告訴人或被害人如對於本判決不服者，應具備理由請求
檢察官上訴，其上訴期間之計算係以檢察官收受判決正本之日期
為準。
中　　華　　民　　國　　96　　年　　1 　　月　　26　　日
                                  書記官  黃子祝
附錄本案論罪科刑法條：
刑法第305條
以加害生命、身體、自由、名譽、財產之事，恐嚇他人致生危害
於安全者，處2年以下有期徒刑、拘役或3百元以下罰金。
